臺灣臺中地方法院刑事判決
110年度交訴字第358號
公  訴  人  臺灣臺中地方檢察署檢察官
被      告  鄒文國


上列被告因肇事逃逸罪案件，檢察官提起公訴（110年度偵字第2
9555號）後，聲請改依協商程序而為判決，本院判決如下：
    主    文
鄒文國犯肇事致人傷害逃逸罪，處有期徒刑陸月，如易科罰金，
以新臺幣壹仟元折算壹日。
    犯罪事實及理由
一、本件犯罪事實及證據：除證據部分，補充：被告於本院準備
    程序中之自白，餘均引用起訴書之記載（如附件）。
二、本件經檢察官與被告於審判外達成協商之合意且被告已認罪
    ，其合意內容為：被告願受科刑範圍為有期徒刑6月，如易
    科罰金，以新臺幣1 千元折算1 日之宣告。經查，上開協商
    合意並無刑事訴訟法第455 條之4 第1 項所列情形之一，檢
    察官聲請改依協商程序而為判決，本院爰不經言詞辯論，於
    協商合意範圍內為協商判決，合予敘明。
三、應適用之法條：刑事訴訟法第455 條之4 第2 項、第455 條
    之8 、第454 條第2 項，刑法第2條第1項但書、修正後刑法
    第185 條之4 第1項前段、刑法第41條第1 項前段。
四、附記事項：被告與告訴人業已達成和解，告訴人並已撤回過
    失傷害之告訴（此部分另為不受理判決）等情，有臺中市太
    平區調解委員會調解書、撤回告訴狀在卷可稽。
五、本判決除有刑事訴訟法第455 條之4 第1 項第1 款、第2 款
    、第4 款、第6 款、第7 款所定情形之一，或違反同條第2
    項規定者外，不得上訴。
六、如不服本判決，應於收受送達後20日內向本院提出上訴書狀
    （應敘述具體理由並附繕本）。上訴書狀如未敘述理由，應
    於上訴期間屆滿後20日內補提理由書於本院。
中　　華　　民　　國　　110 　年　　12　　月　　16  　日
                  刑事第六庭    法  官  戰諭威
以上正本證明與原本無異。
                                書記官  許家豪
中　　華　　民　　國　　110 　年　　12　　月　　16 　 日

附錄本判決論罪之法條：
修正後中華民國刑法第185條之4：
駕駛動力交通工具發生交通事故，致人傷害而逃逸者，處6月以
上5年以下有期徒刑；致人於死或重傷而逃逸者，處1年以上7年
以下有期徒刑。
犯前項之罪，駕駛人於發生交通事故致人死傷係無過失者，減輕
或免除其刑。

附件：
臺灣臺中地方檢察署檢察官起訴書
                                    110年度偵字第29555號
　　被　　　告　鄒文國　男　43歲（民國00年0月00日生）
　　　　　　　　　　　　住○○市○○區○○○路00號
　　　　　　　　　　　　國民身分證統一編號：Z000000000號
上列被告因公共危險等案件，已經偵查終結，認應提起公訴，茲
將犯罪事實及證據並所犯法條分敘如下：
　　　　犯罪事實
一、鄒文國於民國110年5月24日上午11時41分許，無照騎乘車牌
    號碼000-0000號普通重型機車，沿臺中市太平區永豐路往太
    平路方向行駛，行經同路段109巷前，竟不依規定迴轉而駛
    入來車道，欲改往永平路方向行駛，適後方有潘秋純騎乘車
    牌號碼000-000號普通重型機車，亦沿臺中市太平區永豐路
    往太平路方向行駛至該處，2車均閃避不及而發生碰撞，致
    使潘秋純人車倒地，並因而受有右側鎖骨骨幹移位閉鎖性骨
    折、右側肩膀挫傷、右側前胸壁挫傷、右側手肘擦傷、右側
    腕部擦傷、右側手部擦傷、左側小指擦傷、右側髖部擦傷、
    左側足部擦傷、右側膝部擦傷及左側膝部擦傷之傷害。詎鄒
    文國明知其騎車肇事致人受傷，竟基於肇事逃逸之犯意，非
    但未採取救護等其他必要措施，亦未報警處理，旋即騎車逃
    離肇事現場。嗣經警方調閱路口監視器，始查悉上情。
二、案經潘秋純訴由臺中市政府警察局太平分局報告偵辦。
　　　　證據並所犯法條
一、證據清單及待證事實：
編號 證據名稱 待證事實 1 被告鄒文國於警詢及偵查中之自白 全部犯罪事實。 2 告訴人潘秋純於警詢及偵查中之供述 全部犯罪事實。 3 臺中市政府警察局道路交通事故初步分析研判表、道路交通事故現場圖、道路交通事故調查報告表㈠㈡各1份、中華電信-證號查詢機車駕駛人、中華電信-證號查詢機車車籍各2份及現場照片22張 全部犯罪事實。 4 長安醫院診斷證明書 告訴人因本件事故受有如犯罪事實欄所載傷害之事實。 
二、按行為後法律有變更者，適用行為時之法律。但行為後之法
    律有利於行為人者，適用最有利於行為人之法律，刑法第2
    條第1項定有明文。本案被告行為後，刑法第185條之4業於1
    10年5月28日修正公布，並自同年5月30日生效施行。修正前
    刑法第185條之4原規定「駕駛動力交通工具肇事，致人傷害
    而逃逸者，處1年以上7年以下有期徒刑。」；修正後該條規
    定「駕駛動力交通工具發生交通事故，致人傷害而逃逸者，
    處6月以上5年以下有期徒刑；致人於死或重傷而逃逸者，處
    1年以上7年以下有期徒刑。犯前項之罪，駕駛人於發生交通
    事故致人死傷係無過失者，減輕或免除其刑。」新法除將原
    條文之「肇事」規定修正為「發生交通事故」，並就致死、
    致重傷、致傷及行為人對於發生交通事故有無過失區分情狀
    ，而為不同刑度之規定，本案被告發生交通事故致告訴人受
    傷，修正後之規定刑度較修正前為輕，經比較新舊法結果，
    以行為後之規定對被告較為有利，應於本案適用。
三、核被告所為，係犯刑法第284條前段之過失傷害及修正後刑
    法第185條之4第1項前段之肇事逃逸等罪嫌。被告所犯上開2
    罪間，犯意各別，行為互殊，請予分論併罰。又被告無駕駛
    執照駕車，肇事致人受傷，請依道路交通管理處罰條例第86
    條第1項規定，加重其刑。
四、依刑事訴訟法第251條第1項提起公訴。
　　此　致
臺灣臺中地方法院
中　　華　　民　　國　 110　　年　　10　　月　　8 　　日
　　　　　　　　　　　　　　　檢　察　官　張 永 政
本件正本證明與原本無異
中　　華　　民　　國　 110　　年　　11　　月　　5 　　日
                              書 記 官    周 家 瑄
附錄本案所犯法條全文
中華民國刑法第185條之4
駕駛動力交通工具發生交通事故，致人傷害而逃逸者，處 6 月
以上 5 年以下有期徒刑；致人於死或重傷而逃逸者，處 1 年以
上 7 年以下有期徒刑。
犯前項之罪，駕駛人於發生交通事故致人死傷係無過失者，減輕
或免除其刑。
中華民國刑法第284條
因過失傷害人者，處 1 年以下有期徒刑、拘役或 10 萬元以下
罰金；致重傷者，處 3 年以下有期徒刑、拘役或 30 萬元以下
罰金。